---
output:
  html_document:
    toc: true
    toc_float: true
    fig_pos: "H"
    includes:
      after_body: 
        - _footer.html
        - toc_menu.html
---
<style>
figure_side {
  float: right;
  width: 30%;
  text-align: center;
  font-style: italic;
  font-size: smaller;
  text-indent: 0;
  border: thin silver solid;
  margin: 0.5em;
  padding: 0.5em;
}

figure {
  text-align: center;
  font-style: italic;
  font-size: smaller;
  text-indent: 0;
  border: thin silver solid;
  margin: 0.5em;
  padding: 0.5em;
}

figurecaption{
  text-align: justify;
}
</style>

```{css, echo=FALSE}
.spoiler {
  visibility: hidden;
}

.spoiler::before {
  visibility: visible;
  content: "R code"
}

.spoiler:hover {
  visibility: visible;
}

.spoiler:hover::before {
  display: none;
}
```
```{r, child="In_development.Rmd"}
```


# ANUNCIO IMPORTANTE ANTES DE EMPEZAR
Antes de empezar el temario es necesario recordar que  para asimilar de manera efectiva el temario de esta parte de la asignatura es necesario conocer y haber integrado los siguientes conocimientos de estadística descriptiva e inferencial: 

- Medidas de tendencia central: media, mediana, moda.

- Medidas de dispersión: desviación estándar y varianza. 

- Teorema central del límite, distribución normal, distribución normal cumulativa. 

- Métodos inferenciales: t.student, ANOVA, modelos lineales.

Sin embargo, no necesitaremos conocer las fórmulas para calcular muchos de los elementos señalados anteriormente, ya que de eso se encargan paquetes estadísticos como <strike>SPSS, Excel, MatLab o</strike> R. De aquí  en adelante, todo el código de análisis estadístico que  se muestre en pantalla corresponderá al lenguaje R.

---

**Importante:** Será necesario el uso de una calculadora científica para el cálculo de razones trigonométricas, logaritmos y exponenciales.  De hecho, el día del examen la necesitarás. 

---



```{r, echo = F, include = T, message = F, eval=F}
# Las librerías que necesitamos
libraries <- c("tidyverse","cowplot","quickpsy",
               "broom","knitr","circular")

# Cargamos las librerias que necesitamos, si no las tenemos, indicamos a R que las instale
invisible(
  lapply(
    libraries, function(x) {
      if(!require(x, character.only = T, quietly = T)) {
        install.packages(x)
        require(x, character.only = T, quietly = T)
      }
    }
  )
)
knitr::opts_chunk$set(echo = FALSE)

```


```{r Práctica 1 Efectos Cromáticos, child="P1.Rmd"}

```

```{r Práctica 2 Psicofísica_A, child="P2_A.Rmd"}

```

```{r Práctica 2 Psicofísica_B, child="P2_B.Rmd"}

```

```{r Práctica 2 Psicofísica_C, child="P2_C.Rmd"}

```

```{r Práctica 3 Brillo, child="P3.Rmd"}

```

```{r Práctica 4 Navon, child="P4.Rmd"}

```

```{r Práctica 5 Emociones, child="P5.Rmd"}

```


